臺灣高雄地方法院刑事判決
111年度訴字第9號
公  訴  人  臺灣高雄地方檢察署檢察官
被      告  黃博銓



指定辯護人  本院公設辯護人黃秋葉
上列被告因毒品危害防制條例案件，經檢察官提起公訴（110年
度偵字第24866號），本院判決如下：
    主  文
黃博銓犯如附表編號1至4所示之罪，共肆罪，各處如附表編號1
至4「主文」欄所示之刑及沒收。應執行有期徒刑陸年。
    事  實
一、黃博銓基於販賣第二級毒品甲基安非他命以營利之犯意，分
    別為下列販賣第二級毒品之行為：
　㈠於民國110年6月29日22時許，以所持用之手機門號000000000
    0與莊嘉慶聯絡，達成毒品交易之合意後，於翌日（30日）
    凌晨1、2時許，在高雄市鳳山火車站，以新臺幣（下同）2
    千元之對價販賣第二級毒品甲基安非他命1小包予莊嘉慶，
    並收受莊嘉慶給付之2千元〔其中1千元係由莊嘉慶匯款至黃
    博銓指定訴外人邱子芳之中國信託商業銀行帳戶（帳號後4
    碼為3050，其餘詳卷，下稱邱子芳中信銀帳戶）〕而完成交
    易。
　㈡於110年6月30日20時35分許，以上開門號與莊嘉慶聯絡，達
    成毒品交易之合意後，於同日20時53分許，在址設高雄市○○
    區○○路00號之中山工商前，以5百元對價販賣第二級毒品甲
    基安非他命1小包予莊嘉慶，並收受莊嘉慶給付之5百元而完
    成交易。
　㈢於110年6月30日21時13分許（起訴書誤載為20時35分許，經
    經公訴檢察官當庭更正），以上開門號與莊嘉慶聯絡，達成
    毒品交易之合意後，於同日21時21分許（起訴書誤載為21時
    13分許，經公訴檢察官當庭更正），在高雄市鳳山區中山東
    路上之小北百貨前，以5百元對價販賣第二級毒品甲基安非
    他命1小包予莊嘉慶，並收受莊嘉慶給付之5百元而完成交易
    。
　㈣於110年8月3日凌晨1時57分許，以上開門號與莊惠明聯絡，
    達成毒品交易之合意後，於同日凌晨2時2分後不久，在莊惠
    明位於高雄市大寮區拷潭路之居所（地址詳卷）附近，以2
    千元對價販賣第二級毒品甲基安非他命1/4錢予莊惠明，並
    收受莊惠明給付之2千元而完成交易。
    理  由
一、上開事實，均據被告黃博銓於偵訊及本院審理時坦認不諱（
    參偵二卷第130至133頁、本院訴字卷第97、139、146頁），
    其中：如事實一㈠至㈢所示之犯行，核與證人即購毒者莊嘉慶
    於警詢及偵訊時具結所證（參警卷第31至41頁、偵卷第94至
    95頁）相符，並有本院110年聲監字第000497號通訊監察書
    暨電話附表、被告所持用上開門號與莊嘉慶於上開期間之通
    訊監察譯文、邱子芳中信銀帳戶之客戶相關資料及存款交易
    明細表、呂科霖上開中信銀帳戶基本資料、於同日之交易明
    細各1份在卷可證（參警卷第71、73、89至92、109至110頁
    ）。另如事實一㈣所示部分，核與證人即購毒者莊惠明於警
    詢及偵訊時具結所證（參警卷第58至59頁、偵卷第67至68頁
    ）相符，並有前引本院通訊監察書暨電話附表、被告持上開
    門號與莊惠明於110年8月3日之通訊監譯文附卷（參警卷第9
    5頁）可查。足證被告上開任意性自白與事實一㈠至㈣所示情
    事相符，均堪採信。而被告自承：販賣毒品可以賺吃的等語
    （參本院訴緝卷第138頁），亦可認其有營利之意圖。是被
    告上開犯行，事證明確，均堪以認定，俱應予依法論科。
二、核被告於事實一㈠至㈣所為，均係犯毒品危害防制條例（下稱
    毒品條例）第4條第2項之販賣第二級毒品罪。被告因販賣而
    持有第二級毒品之低度行為，均為販賣第二級毒品之高度行
    為所吸收，不再另行論罪。被告所犯上開4罪，犯意各別，
    行為互殊，應予分論併罰。
三、科刑：
　㈠被告上開4次犯行均得依毒品條例第17條第2項規定減輕：
　　被告於偵訊及本院審理中，就上開4次犯行，均坦承有聯絡
    毒品交易地點、交付毒品、收取價金並從中獲利等構成要件
    事實，自可認被告有自白其犯行，均應依毒品危害防制條例
    第17條第2項規定減輕其刑。
　㈡量刑
　　爰審酌被告販賣第二級毒品，助長毒品擴散及氾濫，戕害國
    人身心健康，破壞社會治安及善良風氣，所為實不可取；另
    考量被告之犯後態度（於偵、審中均坦承全部犯行），兼衡
    以被告各次販賣之毒品數量暨所得之價金，大約均為一次施
    用之份量，數量及價錢均不高；暨其自述之教育程度、工作
    、經濟及其家庭狀況（參本院訴字卷第146至147頁），就被
    告所為4次犯行，各量處如附表編號1至4「主文」欄所示之
    刑；並依罪責相當及特別預防之刑罰目的，具體審酌整體犯
    罪過程之各罪關係（第一至三罪係在2天內，且係對同一人
    販售，另與第四罪相隔約2個月、數罪對法益侵害之加重效
    應等），及罪數所反應行為人人格及犯罪傾向等情狀綜合判
    斷，合併定其應執行之刑為有期徒刑6年，以資警惕。
四、沒收
  ㈠被告為事實一㈠至㈣所示之犯行，各收受毒品對價2千元、5百
    元、5百元及2千元，為被告各該犯行之犯罪所得，雖未據扣
    案，惟仍應依刑法第38條之1第1項前段、第3項規定宣告沒
    收，並於全部或一部不能沒收或不宜執行沒收時，追徵其價
    額。
  ㈡未扣案之被告用以本案犯行聯繫毒品交易所用之手機暨上開
    門號SIM卡，雖係供被告本案犯行所用之物，固屬毒品條例
    第19條第1項應宣告沒收之物。惟刑法第38條之2 第2 項定
    有過苛調解條款，於宣告沒收或追徵有過苛之虞，欠缺刑法
    上之重要性或犯罪所得價值低微之情形，及考量對於被沒收
    人之最低限度生活產生影響，以調節沒收之嚴苛性，並兼顧
    訴訟經濟，節省不必要勞費。此項過苛調節條款，乃憲法上
    比例原則之具體展現，於毒品條例第19條規定之沒收、追徵
    ，應亦有其適用，屬法官得依職權裁量決定之事項，此觀最
    高法院109年度台上字第801號判決亦同此見解。是本院審酌
    被告陳稱手機已不知去向等語（參本院訴字卷第146頁），
    另門號之可替代性高，其刑法上重要性不高，且因未扣案，
    於執行上有一定困難，應認有刑法第38條之2 第2 項之適用
    ，爰不予宣告沒收，附此敘明。
據上論斷，應依刑事訴訟法第299條第1項前段，判決如主文。
本案經檢察官簡弓皓提起公訴，檢察官翁誌謙到庭執行職務。
中　　華　　民　　國　　111 　年　　8 　　月　　24　　日
                  刑事第十三庭  審判長法　官  陳紀璋

                                      法  官  洪毓良

                                      法  官  李怡蓉
　　　　　　　　　　　　　　　　　　　
以上正本證明與原本無異。
如不服本判決應於收受送達後20日內向本院提出上訴書狀，並應
敘述具體理由；如未敘述上訴理由者，應於上訴期間屆滿後20日
內向本院補提理由書（均須按他造當事人之人數附繕本）「切勿
逕送上級法院」。
中　　華　　民　　國　　111 　年　　8 　　月　　25　　日
   　　　　　　　　　　　　　　　　　 書記官　胡孝琪

附表（被告犯行暨主文）：
編號 被告犯行 主文 1 如事實一㈠所示 黃博銓犯販賣第二級毒品罪，處有期徒刑伍年貳月。未扣案之犯罪所得新臺幣貳仟元沒收，於全部或一部不能沒收或不宜執行沒收時，追徵其價額。 2 如事實一㈡所示 黃博銓犯販賣第二級毒品罪，處有期徒刑伍年。未扣案之犯罪所得新臺幣伍佰元沒收，於全部或一部不能沒收或不宜執行沒收時，追徵其價額。 3 如事實一㈢所示 黃博銓犯販賣第二級毒品罪，處有期徒刑伍年。未扣案之犯罪所得新臺幣伍佰元沒收，於全部或一部不能沒收或不宜執行沒收時，追徵其價額。 4 如事實一㈣所示 黃博銓犯販賣第二級毒品罪，處有期徒刑伍年貳月。未扣案之犯罪所得新臺幣貳仟元沒收，於全部或一部不能沒收或不宜執行沒收時，追徵其價額。 

本案論罪科刑法條：
毒品危害防制條例第4條第2項：
製造、運輸、販賣第二級毒品者，處無期徒刑或10年以上有期徒
刑，得併科新臺幣1千5百萬元以下罰金。